【裁判字號】    97,交聲,933
【裁判日期】    970829
【裁判案由】    違反道路交通管理處罰條例聲明異議
【裁判全文】
臺灣士林地方法院交通事件裁定         97年度交聲字第933號
原處分機關  臺北市交通事件裁決所
異  議  人
即受處分人  甲○○
上列異議人即受處分人因違反道路交通管理處罰條例案件，對於
臺北市交通事件裁決所於民國97年8 月12日所為之北市裁罰字第
裁22─AD 0000000號處分（原處分案號：臺北市政府警察局舉發
違反道路交通管理事件通知單北市警交大字第AD0000000 號）聲
明異議，本院裁定如下：
    主  文
原處分撤銷。
甲○○不罰。
    理  由
一、原處分意旨略以：異議人即受處分人甲○○所有之車號CJE-
    457 號重型機車於民國97年3 月21日凌晨3 時40分許，在臺
    北市○○路處，經臺北市政府警察局北投分局舉發「在禁止
    臨時停車處所停車」之違規，爰依違反道路交通管理處罰條
    例第56條第1 項第1 款規定，處罰鍰新臺幣（下同）600 元
    整。
二、異議意旨略以：異議人即受處分人甲○○於97年3 月21日凌
    晨3 時40分許，在自宅車庫前遭警舉發「在禁止臨時停車處
    所停車」之違規。惟因異議人於該地居住長達十年之久，對
    該處劃設紅線路段常有舉發違規等情，十分熟稔。異議人自
    不會停放車輛於紅線上，讓員警舉發違規，又本路段停車不
    易，至許多車輛於夜間均為將車暫時停放於異議人住家門前
    空地，而車主為避免阻擋本人住家門口出入，會擅自將異議
    人原停放於紅線外之機車，向後方移動至紅線上，而當日車
    主將停放車輛駛離後，竟並未將移置後方之異議人之機車移
    回原位，導致異議人因此遭警舉發違規，嗣異議人向原舉發
    機關申訴後，仍為此原議，因不服該處分，爰依法聲明異議
    等語。
三、本院查：
  (一)按法院受理有關交通事件，準用刑事訴訟法之規定，道路交
    通管理處罰條例第89條前段定有明文。次按犯罪事實應依證
    據認定之，無證據不得認定犯罪事實，又不能證明被告犯罪
    者，法院應諭知無罪之判決，刑事訴訟法第154 條第2 項、
    第301 條第1 項亦分別定有明文。又認定犯罪事實所憑之證
    據，雖不以直接證據為限，間接證據亦包括在內，然而無論
    直接證據或間接證據，其為訴訟上之證明，須於通常一般之
    人均不致有所懷疑，而得確信其為真實之程度者，始得據為
    有罪之認定，倘其證明尚未達到此一程度，而有合理之懷疑
    存在，無從使事實審法院得有罪之確信時，即應由法院諭知
    被告無罪之判決，最高法院復著有76年台上字第4986號判例
    可資參照，所揭示刑事訴訟法上法院認定事實之最重要原則
    之一—即認定被告有罪，就該有罪事實不能有任何之合理懷
    疑存在（Beyond the reasonable doubt） 之原則，於法院
    審理行為人違反道路交通管理處罰條例案件時，當有其適用
    。從而，法院於審理行為人違反道路交通管理處罰條例案件
    ，當踐行完畢調查證據之程序後，為事實之認定時，如就原
    處分機關所認定之行為人違規之事實仍有合理之訴訟上懷疑
    ，而無法確信行為人確有該當於道路交通管理處罰條例各該
    處罰條文之構成要件事實，本對事實真偽有懷疑時，應將利
    益歸於被告之法則，即應作對受處分人有利之認定，合先敘
    明。
  (二)按禁止臨時停車線，用以指示禁止臨時停車路段，本標線為
    紅色實線，本標線禁止時間為全日廿四小時，如有縮短之必
    要時，應以標誌及附牌標示之，道路交通標誌、標線、號誌
    設置規則第169 條定有明文。查本件臺北市交通事件裁決所
    無非係以臺北市政府警察局北投分局警員所製發之臺北市政
    府警察局北市警交大字第AD0000000 號舉發違反道路交通管
    理事件通知單及違規採證照片共2 幀為其處罰之依據。惟細
    繹該舉發照片內容，雖可見舉發當時異議人所有之上開機車
    正停放於地面劃設有紅色實線起端處，車旁並擺有橘色三角
    椎兩枚等異議人所有之上開機車停放在禁止臨時停車處所之
    事實，惟究非經員警親見異議人將該部機車停在合法停車格
    外之舉動，否則員警當場舉發即可，無須拍照存證逕行舉發
    ，是僅依警員上開靜態拍照採證之舉發，尚不足以認定確係
    異議人將該機車停放在禁止臨時停車處所之事實。況對照卷
    附採證照片，亦可見異議人機車左側當時並無任何車輛停放
    ，且左側地面亦未劃設有紅色實線、異議人所有之機車龍頭
    當時靠近該無劃設紅色實線處而呈斜停狀態等情；而由異議
    人提供之照片，亦可證明其住家車庫前確有一空間可供駕駛
    人停放車輛，審酌異議人之機車體積並非龐大，重量當非至
    鉅，異議人所有之上開機車確有可能係遭尋找車輛停車位之
    人，為爭取足夠停車空間而能駛進該車庫前之狹小空間停放
    車輛，私自將停放在未設禁止臨時停車線之異議人所有之機
    車推移至其旁繪有禁止臨時停車線之處，足見異議人所辯：
    其機車原本並未停放在紅線禁止停車線內，嗣因有人欲使用
    車庫前空位而遭人移至紅線內等語，尚非全然不可採信。揆
    諸前開說明，本件既不能完全排除異議人所有前開機車係遭
    他人自合法停車處搬動移至上開禁止臨時停車處所內之合理
    懷疑，自難徒憑採證之靜態照片，遽認異議人確有「在禁止
    臨時停車處所停車」之違規行為。此外，復查無其他積極證
    據足資證明異議人有原處分機關所認定之上開違規行為，自
    應為受處分人有利之認定。是異議人所辯上情，尚非無據。
    原處分未予詳查，遽予裁罰，尚有未洽，本件異議為有理由
    ，原處分應予撤銷，另諭知異議人不罰。
四、據上論斷，應依道路交通案件處理辦法第20條前段，裁定如
    主文。
中    華    民    國    97    年    8     月    29    日
                  交通法庭法  官   許辰舟
以上正本證明與原本無異。
如不服本裁定應於裁定送達後5 日內向本院提出抗告狀。
                          書記官   李典育
中    華    民    國    97    年    8     月    29    日


司法院資訊處製作；財團法人民間司法改革基金會備份。
